【裁判字號】    97,易,3062
【裁判日期】    971226
【裁判案由】    傷害等
【裁判全文】
臺灣臺北地方法院刑事判決              97年度易字第3062號
公  訴  人  臺灣臺北地方法院檢察署檢察官
被      告  丙○○
                    3樓
選任辯護人  李書孝律師
            彭建寧律師
被      告  乙○○
                    號8樓
上列被告因傷害等案件，經檢察官提起公訴（97年度偵字第1670
7號），本院判決如下：
    主    文
乙○○以加害身體之事，恐嚇他人致生危害於安全，共貳罪，各
處拘役拾伍日，如易科罰金，均以新台幣壹仟元折算壹日。應執
行拘役貳拾伍日，如易科罰金，以新台幣壹仟元折算壹日。
乙○○、丙○○被訴傷害部分公訴不受理。
    犯罪事實
一、乙○○、丙○○均對於甲○○頗有好感而追求，2 人因此產
    生嫌隙，詎乙○○不滿丙○○為有配偶之人而仍與甲○○交
    往並同居，竟接續於民國97年5月13日凌晨零時44分及1 時5
    分許，利用0000000000號行動電話門號，傳送「今天開始幫
    你安排隨戶給你，還有你老婆，小孩，OK，不要說兄弟不幫
    你關心你的兄弟喔」、「看看附近什麼東西多了或少了，還
    是要跟你揮揮手啊」等內容之簡訊至丙○○所使用00000000
    00號行動電話門號，以加害身體之事恐嚇丙○○，致生危害
    於丙○○之安全。迨同年5月21日凌晨2時許，丙○○送甲○○返回位於臺北市○○區○○街131巷1弄36號6 樓之住處，
    經甲○○要求丙○○離去，丙○○不肯離開，2 人因而發生
    口角，乙○○因擔心甲○○之安全，遂於同日帶同3、4名姓
    名年籍不詳之友人前往上址，丙○○當場不願開門，乙○○
    憤而接續於同日凌晨2時5分、2時8分、2時12分、2時14分及
    2 時23分許，利用上開方式傳送「麥當勞好吃嗎」、「要開
    門還是要我破壞門阿」、「一次機會」、「你點的參要不要
    我告訴你」、「你最好僅崩」等內容之簡訊予丙○○，以加
    害身體之事恐嚇丙○○，致生危害於丙○○之安全。
二、案經被害人丙○○訴由臺北市政府警察局大安分局報告臺灣
    臺北地方法院檢察署檢察官偵查起訴。
    理    由
壹、有罪部分：
一、上開事實，業據被告乙○○於警詢、檢察官偵查及本院審理
    時坦承無訛，核與告訴人丙○○於警詢、偵查及本院審理時
    之指訴互核一致，復有行動電話簡訊照片27紙在卷可按，足
    見被告乙○○之自白確與事實相符，其於前揭時、地，以加
    害身體之事恐嚇告訴人丙○○之犯行，洵堪認定。
二、核被告乙○○所為，係犯刑法第305 條之恐嚇危害安全罪。
    其分別於97年5月13日、5月21日所為之恐嚇行為，各基於單
    一之決意而接續為之，且犯意係屬各別，是其所為上開2 次
    恐嚇犯行，應予分論併罰。爰審酌被告乙○○為本案行為前
    ，未曾受有期徒刑以上刑之宣告，其不滿告訴人丙○○為有
    配偶之人而仍與甲○○交往，故傳送前揭簡訊恐嚇告訴人丙○○，告訴人丙○○於本院審理時當庭表明不願接受被告乙○○之道歉，然被告乙○○業已坦承犯行，再參酌被告乙○○所為恐嚇行為對於告訴人丙○○所生危害之程度等一切情
    狀，分別量處如主文所示之刑，並均諭知易科罰金之折算標
    準，且定其應執行之刑，以示懲儆。
貳、公訴不受理部分：
一、公訴意旨略以：告訴人即被告乙○○、丙○○均與甲○○交
    好，被告乙○○不滿被告丙○○已有配偶而仍與甲○○同居
    在上址，詎被告乙○○於97年5月31日凌晨1時許，因感情問
    題與被告丙○○發生口角，被告乙○○竟持空酒瓶毆打被告
    丙○○，致被告丙○○受有頭部撕裂傷、右手指撕裂傷及右
    手挫傷等傷害，被告丙○○亦當場持空酒瓶毆打被告乙○○
    ，致被告乙○○受有臉部開放性傷口、臉部挫傷等傷害。因
    認被告2人均涉犯刑法第2477條第1項之傷害罪嫌。
二、按告訴乃論之罪，告訴人於第一審辯論終結前得撤回其告訴
    ；又告訴經撤回者，應諭知不受理之判決，刑事訴訟法第23
    8條第1項、第303條第3款分別定有明文。
三、本件檢察官起訴意旨認被告乙○○、丙○○均犯刑法第277
    條第1項之傷害罪，依同法第287條前段之規定，須告訴乃論
    。茲據告訴人丙○○、乙○○於本院審理時具狀撤回告訴，
    揆諸前揭說明，爰不經言詞辯論，逕為諭知不受理之判決。
據上論斷，依刑事訴訟法第299條第1項前段、第303條第3款、第
307條，刑法第305條、第41條第1項前段、第51條第6款，刑法施
行法第1條之1，判決如主文。
本案恐嚇罪部分經檢察官郭昭吟到庭執行職務。
中    華    民    國    97    年    12    月    26    日
                  刑事第十八庭  法  官  彭慶文
上正本證明與原本無異。
如不服本判決應於收受送達後10日內向本院提出上訴書狀，並應
敘述具體理由；其未敘述上訴理由者，應於上訴期間屆滿後20日
內向本院補提理由書（均須按他造當事人之人數附繕本）「切勿
逕送上級法院」。告訴人或被害人如對於本判決不服者，應具備
理由請求檢察官上訴，其上訴期間之計算係以檢察官收受判決正
本之日期為準。
                                書記官  陳怡君
中    華    民    國    97    年    12    月    26    日
附錄本案論罪科刑法條全文：
中華民國刑法第305條
（恐嚇危害安全罪）
以加害生命、身體、自由、名譽、財產之事，恐嚇他人致生危害
於安全者，處2年以下有期徒刑、拘役或3百元以下罰金。


司法院資訊處製作；財團法人民間司法改革基金會備份。
